臺灣臺北地方法院刑事判決　　　　　　100年度審訴字第208號
公　訴　人　臺灣臺北地方法院檢察署檢察官
被　　　告　潘子明
上列被告因違反毒品危害防制條例案件，經檢察官提起公訴（10
0 年度毒偵字第2897號），被告於準備程序為有罪之陳述，本院
合議庭裁定改由受命法官獨任以簡式審判程序審理，判決如下：
    主      文
潘子明施用第一級毒品，累犯，處有期徒刑捌月，扣案之第一級
毒品海洛因壹包（毛重零點伍捌伍貳公克，淨重零點參壹伍壹公
克，驗餘重零點參零參柒公克）、注射針筒壹支（內含第一級毒
品海洛因殘渣無法磅秤）均沒收銷燬；又施用第二級毒品，累犯
，處有期徒刑伍月，扣案之第二級毒品甲基安非他命壹包（毛重
零點參貳零壹公克，淨重零點壹貳參陸公克，驗餘重零點壹壹參
壹公克）沒收銷燬。應執行有期徒刑拾壹月，扣案之第一級毒品
海洛因壹包（毛重零點伍捌伍貳公克，淨重零點參壹伍壹公克，
驗餘重零點參零參柒公克）、注射針筒壹支（內含第一級毒品海
洛因殘渣無法磅秤）、第二級毒品甲基安非他命壹包（毛重零點
參貳零壹公克，淨重零點壹貳參陸公克，驗餘重零點壹壹參壹公
克），均沒收銷燬。
    事實及理由
一、本案之犯罪事實及證據，除犯罪事實欄第1 項第6 行之「 9
    月29日」應更正為「3 月29日」，並補充更正：「潘子明…
    …基於施用第一級毒品海洛因之犯意，於民國100 年9 月16
    日晚上11時許，在臺北市新店區某處公園內，以加水注射方
    式施用第一級毒品海洛因1 次；約5 分鐘後，復基於施用第
    二級毒品甲基安非他命之犯意，以玻璃球燒烤吸食方式施用
    第二級毒品甲基安非他命1 次」、「扣得使用過之注射針筒
    1 支（內含第一級毒品海洛因殘渣無法磅秤）……」；證據
    部分補充：「被告於本院訊問時之自白」外，餘均引用如附
    件檢察官起訴書之記載。
二、本案被告潘子明所犯施用第一級毒品、第二級毒品罪，均非
    為死刑、無期徒刑、最輕本刑為3 年以上有期徒刑之罪，或
    高等法院管轄第一審案件，且被告於本院準備程序中，先就
    被訴事實為有罪之陳述，於經告知被告簡式審判程序之旨，
    並聽取公訴人、被告之意見後，由本院合議庭裁定適用簡式
    審判程序。
三、按海洛因係屬毒品危害防制條例第2 條第2 項第1 款所規定
    之第一級毒品，甲基安非他命則屬同條例第2 條第2 項第 2
    款之第二級毒品。核被告所為，係犯毒品危害防制條例第10
    條第1 項施用第一級毒品罪、同條第2 項施用第二級毒品罪
    。被告施用毒品前持有第一級毒品海洛因、第二級毒品甲基
    安非他命之低度行為，應為施用毒品之高度行為所吸收，均
    不另論罪。被告所犯施用第一級毒品罪及施用第二級毒品罪
    2 罪間，犯意各別，罪名不同，應分論併罰之。又被告有起
    訴書犯罪事實欄所載之科刑及執行前案記錄，有臺灣高等法
    院被告前案紀錄表1 紙在卷可憑，被告受有期徒刑執行完畢
    後，5 年以內故意再犯本案有期徒刑以上之罪，為累犯，應
    依刑法第47條第1 項之規定，加重其刑。爰審酌被告素行，
    多次非法施用足以導致精神障礙及生命危險之成癮性化學合
    成藥物，所為對個人身心戕害程度，兼衡其生活狀況、品行
    、智識程度、犯罪之動機、目的、手段、所生危害，犯罪坦
    承犯行，態度良好，暨檢察官具體求刑等一切情狀，分別量
    處如主文所示之刑，並定其應執行刑。扣案之第一級毒品海
    洛因1 包（毛重0.5852公克，淨重0.3151公克，驗餘重0.30
    37公克）、第二級毒品甲基安非他命1 包（毛重0.3201公克
    、淨重0.1 236 公克、驗餘重0.1131公克），均為違禁物，
    依現行檢驗方式乃以倒取、刮除方式為之，包裝袋上仍會摻
    殘若干毒品無法完全析離，故前開之第一級毒品海洛因、第
    二級毒品甲基安非他命含包裝袋，均應依毒品危害防制條例
    第18條第1 項前段之規定，不論屬於犯人與否，均沒收銷燬
    ；扣案之使用過之注射針筒1 支（內含第一級毒品海洛因殘
    渣無法磅秤），亦應依毒品危害防制條例第18條第1 項前段
    之規定沒收銷燬，公訴意旨認應依刑法第38條第3 項、第 1
    項第2 款規定宣告沒收，應予更正。至被告其他施用第一級
    毒品海洛因及第二級毒品甲基安非他命之工具均未經扣案，
    且據被告於本院審理時供稱皆已丟棄在卷，復無證據證明現
    尚存在，本院不併予宣告沒收，附此敘明。
據上論斷，應依刑事訴訟法第273 條之1 第1 項、第299 條第 1
項前段、第310 條之2 、第454 條第2 項，毒品危害防制條例第
10 第1項、第2 項、第18條第1 項前段，刑法第11條、第47條第
1項 、第51條第5 款，判決如主文。
本案經檢察官徐文豪到庭執行職務
中    華    民    國   100    年    11    月    30    日
                  刑事第二十庭    法  官  詹慶堂
以上正本證明與原本無異。
如不服本判決應於收受送達後10日內向本院提出上訴書狀，並應
敘述具體理由；其未敘述上訴理由者，應於上訴期間屆滿後20日
內向本院補提理由書（均須按他造當事人之人數附繕本）「切勿
逕送上級法院」。
                                  書記官  蔡易霖
中    華    民    國   100    年    11    月    30    日
附錄本案所犯法條全文：
毒品危害防制條例第10條
施用第一級毒品者，處 6 月以上 5 年以下有期徒刑。
施用第二級毒品者，處 3 年以下有期徒刑。